【裁判字號】    98,家救,68
【裁判日期】    980722
【裁判案由】    訴訟救助
【裁判全文】
臺灣嘉義地方法院民事裁定  98年度家救字第68號
聲  請  人  甲○○
代  理  人  葉榮棠律師
上列聲請人因與開華間離婚事件聲請訴訟救助，本院裁定如下
：
    主      文
本件准予訴訟救助。
    理      由
一、本件聲請人以其與開華間訴請離婚事件（本院98年度家調
    字第347號），無資力支出訴訟費用，且非顯無勝訴之望，
    為此聲請訴訟救助等語，並提出財團法人法律扶助基金會嘉
    義分會審查決定通知書、補正案件辦理情形說明表、申請人
    資力審查詢問表、專用委任狀、財政部臺灣省南區國稅局97
    年度綜合所得稅各類所得資料清單、財產歸屬資料清單（以
    上均為影本）各1份等件以為釋明。
二、按當事人無資力支出訴訟費用者，法院應依聲請，以裁定准
    予訴訟救助。但顯無勝訴之望者，不在此限；法院認定前項
    資力時，應斟酌當事人及其共同生活親屬基本生活之需要。
    民事訴訟法第107條第1、2項定有明文。依上述法條規定，
    法院應依聲請准予救助，惟此項請求救助之事由，依同法第
    109條第2項之規定，無資力支出訴訟費用之事由，仍應釋明
    之。又經財團法人法律扶助基金會分會准予法律扶助之無資
    力者，其於訴訟程序中，向法院聲請訴訟救助時，應准予訴
    訟救助。但另有不符法律扶助事實之證明者，不在此限，法
    律扶助法第62條亦有明文。經查：
  (一)聲請人主張其與開華於民國94年8月22日結婚，開華自
    96年於嘉義榮民醫院擔任看護工後，即藉口工作不常回家，
    完全未盡照顧家庭責任，已有惡意遺棄之離婚事由，又兩造
    係兩岸婚姻，感情基礎脆弱，而開華一年多來均不圖改善
    婚姻感情，且聲請人已訴請裁判離婚，兩造間感情已然破裂
    ，難以復合，依通常社會觀念，已構成難以維持婚姻之重大
    事由，且此係屬開華應負責者，爰依民法第1052條第1項
    第5款及第2項規定訴請離婚等情，業據聲請人於離婚事件中
    具狀陳明，並經本院依職權調閱該離婚民事卷核閱無誤。準
    此，聲請人訴請離婚，非顯無勝訴之望。
  (二)又經聲請人提出之前揭綜合所得稅各類所得資料清單及財產
    歸屬資料清單等資料，聲請人名下僅有97年度台新國際商業
    銀行股份有限公司嘉義分公司之利息所得新台幣1,653元，
    有前揭綜合所得稅各類所得資料清單及財產歸屬資料清單各
    1份可佐，經審酌聲請人及其基本生活需要，並參酌聲請人
    名下無不動產等情，聲請人所提事證，足已釋明無資力支出
    訴訟費用。
  (三)再者，聲請人經向財團法人法律扶助基金會申請法律扶助，
    經該分會核定准予扶助，有該分會申請編號0000000-N-006
    號之前揭審查決定通知書影本及專用委任狀影本附卷可憑，
    本院復查尚無其他不符法律扶助事實之情形，是聲請人聲請
    訴訟救助，核無不合，應予准許。
三、爰依民事訴訟法第107條前段裁定如主文。
中    華    民    國    98    年    7    月     22    日
                  家事法庭法  官  李文輝
以上正本係照原本作成
如對本裁定抗告須於裁定送達後10日內向本院提出抗告狀
中    華    民    國    98    年    7    月     22    日
                          書記官  黃秀嬌


司法院資訊處製作；財團法人民間司法改革基金會備份。
